臺灣雲林地方法院刑事裁定　　　　　　　100年度聲字第927號
聲明異議人
即受刑人　　洪枝麟
上列受刑人因妨害風化等案件，對臺灣雲林地方法院檢察署檢察
官執行之指揮（100 年度執更字第579 號）認為不當聲明異議，
本院裁定如下：
    主  文
聲明異議駁回。
    理  由
一、聲請意旨略以：本件聲明異議人即受刑人洪枝麟（以下稱受
    刑人）因涉偽證案件，前經本院以99年度訴字第499 號判決
    判處有期徒刑3 月確定，並已執行完畢；嗣因妨害風化等案
    件，由本院以99年度訴字第782 號判決分別判處有期徒刑6
    月、6 月，如易科罰金，以新臺幣（下同）1 千元折算1 日
    確定，並經臺灣雲林地方法院檢察署檢察官聲請定其應執行
    刑，由本院以100 年度聲字第426 號裁定定其應執行刑為有
    期徒刑1 年2 月確定。本件經向臺灣雲林地方法院檢察署檢
    察官聲請易科罰金，該署以雲檢文木100 執更579 字第2198
    9 、21990 號函覆：「台端聲請暫緩執行本署100 年度執更
    字第579 號案件刑罰，因查無刑事訴訟法第467 條停止執行
    之原因，且本件為不得易科罰金」，上開否准易科罰金之聲
    請，顯然不利於受刑人，應有不當，蓋受刑人於上揭妨害風
    化案件已當庭認罪協商，足認受刑人已有改過之心，日後必
    當守法向善；況受刑人家中尚有罹病之配偶，現由受刑人全
    心全力照顧中，是受刑人之家庭狀況亦確不適於入監服刑，
    檢察官拒絕受刑人易科罰金之請求，命入監服刑，於法實有
    未洽，請准受刑人易科罰金，以維權益云云。
二、按94年2 月2 日修正公布，並於95年7 月1 日施行之刑法41
    條第1 項規定：「犯最重本刑為5 年以下有期徒刑以下之刑
    之罪，而受6 個月以下有期徒刑或拘役之宣告者，得以新臺
    幣1 千元、2 千元或3 千元折算1 日，易科罰金。但確因不
    執行所宣告之刑，難收矯正之效，或難以維持法秩序者，不
    在此限。」，同條第2 項規定：「前項規定於數罪併罰，其
    應執行之刑未逾6 月者，亦適用之。」其中關於數罪併罰，
    數宣告刑均得易科罰金，而定應執行刑之刑逾6 個月者，排
    除適用同條第1 項得易科罰金之規定部分，與憲法第23條規
    定有違，並與本院釋字第366 號解釋意旨不符，應自本解釋
    公布之日起失其效力（司法院大法官會議釋字第662 號解釋
    參照），是對於數罪併罰，數宣告刑均得易科罰金，而定應
    執行之刑超過6 個月之案件，依司法院釋字第366 號、662
    號解釋意旨，仍得易科罰金；反之，如併合處罰之數罪中，
    有1 罪所受之徒刑已逾6 月而不符合第41條第1 項得易科罰
    金之規定，則併合處罰之數罪經裁定應執行之刑後，該數罪
    中原本得易科罰金之徒刑，亦不得易科罰金（司法院大法官
    會議釋字第144 號解釋參照）。次按數罪併罰之案件，其各
    罪判決均係宣告刑，並非執行刑，縱令各案中一部分犯罪之
    宣告刑在形式上已經執行，仍應依法聲請犯罪事實最後判決
    之法院裁定，然後再依所裁定之執行刑，換發指揮書併合執
    行，其前已執行之有期徒刑部分，僅應予扣除而不能認為已
    執行完畢，在所裁定之執行刑尚未執行完畢前，各案之宣告
    刑不發生執行完畢之問題（最高法院90年度台非字第340 號
    、最高法院95年度台非字第320 號判決意旨參照）。
三、經查，本件受刑人係因犯妨害風化等罪，經本院先後判處如
    附表所示之刑，均經確定在案，而臺灣雲林地方法院檢察署
    檢察官聲請定其應執行之刑，本院審核認聲請為正當，應定
    其應執行之刑，而適用刑事訴訟法第477 條第1 項，刑法第
    53條、第51條第5 款規定，於100 年4 月29日以100 年度聲
    字第426 號裁定定其應執行之刑為有期徒刑1 年2 月確定，
    此有臺灣高等法院被告前案紀錄表及上開裁定書各1 份在卷
    可稽（見本院卷第5 頁、第11頁）。則本件受刑人所犯如附
    表編號2 、3 所示之妨害風化罪，雖分別判處有期徒刑6 月
    、6 月確定，依刑法第41條第1 項規定，得易科罰金，但因
    與同附表編號1 所示依法不得易科罰金之偽證罪併合處罰，
    定應執行刑為有期徒刑1 年2 月結果，依上揭說明，即全部
    不得易科罰金。是本件既無易科罰金之問題，執行檢察官即
    無須審酌所宣告之刑有無難收矯正之效或難以維持法秩序之
    情形，本院亦無從考量是否應諭知准否易科罰金，附此敘明
    。
四、綜上所述，聲明異議意旨雖指摘檢察官執行指揮不當，惟檢
    察官之執行指揮，僅於發生裁量瑕疵之情況時，法院始有介
    入審查之必要，本件檢察官對於上開執行之指揮，並無不當
    或裁量瑕疵之情形。揆諸上開說明，受刑人異議之聲明難認
    有理由，應予駁回。
五、據上論斷，依刑事訴訟法第486 條，裁定如主文。
中    華    民    國   100    年    8     月    30    日
                  刑事第二庭  法  官  文昌
以上正本證明與原本無異。
如不服本裁定，應於裁定送達後5 日內向本院提出抗告狀（須附
繕本）。
                              書記官  張簡純靜
中    華    民    國   100    年    8     月    30    日
附表：
┌───────┬─────────────┬─────────────┬─────────────┐
│  編      號  │1                         │2                         │3                         │
├───────┼─────────────┼─────────────┼─────────────┤
│  罪      名  │偽證                      │妨害風化                  │妨害風化                  │
├───────┼─────────────┼─────────────┼─────────────┤
│  宣  告  刑  │有期徒刑3 月              │有期徒刑6 月，如易科罰金，│有期徒刑6 月，如易科罰金，│
│              │                          │以新臺幣1,000 元折算1 日。│以新臺幣1,000 元折算1 日。│
├───────┼─────────────┼─────────────┼─────────────┤
│  犯 罪 日 期 │98年4 月16日起至98年7 月22│98年初某日起至99年1 月12日│98年初某日起至99年1 月12日│
│              │日止                      │                          │                          │
├───┬───┼─────────────┼─────────────┼─────────────┤
│偵查機│機  關│臺灣雲林地方法院檢察署    │臺灣雲林地方法院檢察署    │臺灣雲林地方法院檢察署    │
│關及案├───┼─────────────┼─────────────┼─────────────┤
│號    │案  號│99年度偵字第3204號        │99年度偵字第4989、5026號  │99年度偵字第4989、5026號  │
├───┼───┼─────────────┼─────────────┼─────────────┤
│最後事│法  院│臺灣雲林地方法院          │臺灣雲林地方法院          │臺灣雲林地方法院          │
│實審  ├───┼─────────────┼─────────────┼─────────────┤
│      │案  號│99年度訴字第499 號        │99年度訴字第782 號        │99年度訴字第782 號        │
│      ├───┼─────────────┼─────────────┼─────────────┤
│      │日  期│99年9 月23日              │100 年3 月18日            │100 年3 月18日            │
├───┼───┼─────────────┼─────────────┼─────────────┤
│確定  │法  院│臺灣雲林地方法院          │臺灣雲林地方法院          │臺灣雲林地方法院          │
│判決  ├───┼─────────────┼─────────────┼─────────────┤
│      │案  號│99年度訴字第499 號        │99年度訴字第782 號        │99年度訴字第782 號        │
│      ├───┼─────────────┼─────────────┼─────────────┤
│      │日  期│99年9 月23日              │100 年3 月18日            │100 年3 月18日            │
├───┴───┼─────────────┼─────────────┼─────────────┤
│   備    註   │1.雲林地檢99年度執字第2196│1.雲林地檢100 年度執字第87│1.雲林地檢100 年度執字第87│
│              │  號                      │  1 號                    │  1 號                    │
│              │2.編號2 、3 曾定應執行刑有│2.編號2 、3 曾定應執行刑有│2.編號2 、3 曾定應執行刑有│
│              │  期徒刑1 年              │  期徒刑1 年              │  期徒刑1 年              │
└───────┴─────────────┴─────────────┴─────────────┘